# 工程施工合同毛利报表的列示

提问人：huanlinone 时间：2012-03-22 18:01:55
本期发生工程施工-合成成本 960 ，依据完工进度确认收入 1200 ，成本 960 ，工程施工-合同毛利 240 ，可以依据与甲方的工程结算合同，本期应当结算 992. 所以现在就问是在存货下确认工程毛利 240 ，然后在预收帐款下确认 32 ，还是直接在存货下确认 208 呢？

回答人：chenyiwei
实务中，一般将针对同一业主、同一工程项目的“工程施工”和“工程结算”两个科目的余额相抵，净余额在借方的，列报在“存货”项目中；净余额在贷方的，列报在“预收款项”项目中。

提问人：huanlinone 时间：2012-03-22 20:07:38
回复 chenyiwei 的帖子
谢谢陈版的解答，要不然就忽略了“针对同一业主、同一工程项目”了，陈版所说的“实务中，一般”我可以理解成是准则对此没有明确说明吗？

回答人：chenyiwei
以前《施工企业会计核算办法》（财会[2003]27号）对此是有明文规定的。新准则下无明确规定，但一般理解可以参照，实务中这种列报方法的也很多见。

提问人：rainy418 时间：2012-03-22 20:54:23
回复 chenyiwei 的帖子
陈老师，工程结算列在报表什么项目呢？

回答人：chenyiwei
见上面 2 楼的批注.